最高法院刑事判決　　　　　　九十四年度台上字第四八五三號
　　上　訴　人　甲○○
　　　　　　　　　　　　11樓.
　　選任辯護人　柯士斌律師
上列上訴人因違反槍砲彈藥刀械管制條例案件，不服台灣高等法
院中華民國九十四年六月二十二日第二審判決（九十三年度上訴
字第三○五二號，起訴案號：台灣台北地方法院檢察署九十一年
度偵字第一七六九號），提起上訴，本院判決如下：
    主  文
上訴駁回。
    理  由
按刑事訴訟法第三百七十七條規定，上訴於第三審法院，非以判
決違背法令為理由，不得為之。是當事人提起第三審上訴，應以
原判決違背法令為理由，係屬法定要件。如果上訴理由狀並未依
據卷內訴訟資料，具體指摘原判決不適用何種法則或如何適用不
當，或所指摘原判決之違法情事，顯與法律規定得為第三審上訴
理由之違法情形不相適合時，均應認其上訴為違背法律上之程式
，予以駁回。本件原判決維持第一審依想像競合犯關係從一重論
處上訴人甲○○幫助未經許可持有手槍罪刑之判決，駁回其在第
二審之上訴，已詳敘所憑之證據及認定之理由，並對上訴人所辯
各節，如何不足採信，均已依據卷內資料，詳予指駁，從形式上
觀察，並無任何違背法令之處。而證據之取捨及事實之認定，為
事實審法院之職權，茍其判斷無違經驗法則及論理法則，即不能
任意指為違法。原判決依憑證人初秋華（另案判處罪刑確定）之
證言，上訴人於檢察官偵查時之供述，參酌證人初秋華購得之義
大利製零點三八吋口徑制式半自動手槍一支及子彈，經內政部警
政署刑事警察局鑑驗結果，均具殺傷力之鑑驗通知書，以及卷內
其他證據調查之結果，綜合研判，以上訴人明知初秋華欲擁槍自
重，猶介紹其向林斯農（已死亡）購買槍、彈，並陪同洽談購槍
事宜，代為保管購槍之價金，顯然初秋華之購得制式手槍及子彈
而非法持有，係上訴人予以助力完成，認上訴人確有前述幫助非
法持有槍、彈之犯行，因而論以幫助未經許可持有手槍罪責，已
詳敘其取捨證據及認定事實之心證理由，所為論斷無違經驗法則
及論理法則，亦無所指理由不備之違法情形存在。又證人初秋華
於第一審審理時已經法官合法訊問，並經交互詰問，其陳述明確
，依刑事訴訟法第一百九十六條規定，本不得再行傳喚。上訴人
於原審雖聲請再予傳喚，原審以事證明確，認無必要，已於理由
內予以說明，不能任意指為違法。上訴意旨，對於原判決究竟如
何違背法令，並未依據卷內資料為具體之指摘，徒執陳詞，而為
事實之爭辯，並對原審採證認事之職權行使，任意爭執，難謂已
符合首揭法定上訴要件，其上訴違背法律上之程式，應予駁回。
據上論結，應依刑事訴訟法第三百九十五條前段，判決如主文。
中　　華　　民　　國　九十四　年　　九　　月　　六　　日
                      最高法院刑事第四庭
                          審判長法官  謝　家　鶴
                                法官  洪　文　章
                                法官  花　滿　堂
                                法官  陳　世　淙
                                法官  洪　佳　濱
      本件正本證明與原本無異
                                      書  記  官
中　　華　　民　　國　九十四　年　　九　　月　二十七　日
                                                      Ｑ
